臺灣花蓮地方法院民事裁定
111年度消債清字第21號
聲  請  人  
即  債務人  黃喬木  
代  理  人  楊蕙怡律師（法扶律師）
上列當事人聲請消費者債務清理清算事件，本院裁定如下：
    主      文
債務人黃喬木自民國111年10月28日下午4時起開始清算程序。
命司法事務官進行本件清算程序。
    理      由
一、按債務人對於金融機構負債務者，在聲請更生或清算前，應
    向最大債權金融機構請求協商債務清償方案，或向其住、居
    所地之法院或鄉、鎮、市、區調解委員會聲請債務清理之調
    解。債務人不能清償債務或有不能清償之虞，於法院裁定開
    始更生程序或許可和解或宣告破產前，得向法院聲請清算。
    觀諸消費者債務清理條例（下稱消債條例）第151條第1項、
    第3條、第80條規定自明。再按，法院開始清算程序之裁定
    ，應載明其年、月、日、時，並即時發生效力。法院開始更
    生或清算程序後，得命司法事務官進行更生或清算程序，必
    要時得選任律師、會計師或其他適當之自然人或法人一人為
    監督人或管理人。復為同條例第83條第1項、第16條第1項所
    明定。
二、聲請意旨略以：聲請人現債務總金額為新臺幣（下同）888,
    667元，前於本院以111年度司消債調字第85號事件安排調解
    ，惟民國111年1月19日業已調解不成立，又聲請人現年72歲
    ，身體狀況欠佳無法工作，與身心障礙之女兒同住，女兒亦
    無法工作，名下僅有一部價值10,000元之機車，目前仰賴每
    月社會補助約9,259元生活。參照聲請人居住之台灣省111年
    度最低生活費用之1.2倍計算每月生活所需即為17,076元，
    依聲請人目前每月收入扣除生活所需後，已無力清償上開債
    務。爰依法聲請清算等語。
三、經查，聲請人於提出本件清算之聲請前，曾向本院聲請消費
    者債務清理之調解，惟調解不成立等節，業據本院調取111
    年度司消債調字第85號消費者債務清理事件卷宗核閱無誤。
    是聲請人既經前置調解不成立在案，依法自得聲請清算程序
    。
四、聲請人上開主張有債務888,667元部分，有其所提出之財團
    法人金融聯合徵信中心查詢當事人綜合信用報告回覆書附於
    上開調解卷內可證，且有各債權人於本院審理時之陳報資料
    在卷可佐，經核相符，應可信為真。又就聲請人收入、支出
    及財產狀況部分，業據其於調解及本院審理時提出全國財產
    稅總歸戶財產查詢清單、109至110年度綜合所得稅各類所得
    清單、戶籍謄本、財產及收入狀況說明書、名下金融機構存
    摺資料、行照、中華民國身心障礙證明、慢性病連續處方簽
    等，查聲請人已年逾70歲，並仰賴社會補助維生，名下僅有
    一部機車別無其他財產等情。據此，依聲請人之上開財產及
    收入狀況，於扣除每月通常生活必要支出後，顯可認其應已
    無力清償上開888,667元之債務，故其確有藉助清算制度調
    整其與債權人間之權利義務關係而重建其經濟生活之必要，
    自應許聲請人得藉由清算程序清理債務。
五、此外，聲請人復查無消債條例第6條第3項、第8條或第82條
    第2項所定駁回清算聲請之事由存在，則聲請人聲請清算，
    應屬有據，並依首揭規定命司法事務官進行本件清算程序，
    爰裁定如主文。
中　　華　　民　　國　　111 　 年　　10　　月　　28　　
日
                    消債法庭　法　官　邱韻如
以上正本係照原本作成。
本裁定不得抗告。
中　　華　　民　　國　　111 　年　　10　　月　　28　　日
                              書記官  張芝瑜